【裁判字號】    98,消債清,49
【裁判日期】    981113
【裁判案由】    清算事件
【裁判全文】
臺灣板橋地方法院民事裁定            98年度消債清字第49號
聲  請  人  甲○○
代  理  人  張金盛律師
相  對  人  臺灣土地銀行股份有限公司
法定代理人  乙○○
相  對  人  臺北富邦商業銀行股份有限公司
法定代理人  壬○○
相  對  人  國泰世華商業銀行股份有限公司
法定代理人  丙○○
相  對  人  荷商荷蘭銀行股份有限公司
法定代理人  己○○
相  對  人  英商渣打銀行股份有限公司
法定代理人  庚○○
相  對  人  玉山商業銀行股份有限公司
法定代理人  戊○○
相  對  人  中國信託商業銀行股份有限公司
法定代理人  丁○○○○
相  對  人  永豐商業銀行股份有限公司
法定代理人  辛○○
上列當事人因消費者債務清理事件，聲請清算，本院裁定如下：
    主  文
債務人甲○○自中華民國九十八年十一月十六日下午四時起開始
清算程序，並同時終止清算程序。
    理  由
一、按法院開始清算程序之裁定，應載明其年、月、日、時，並
    即時發生效力；次按債務人之財產不敷清償清算程序之費用
    時，法院應裁定開始清算程序，並同時終止清算程序，消費
    者債務清理條例（下稱消債條例）第83條第1 項、第85條第
    1 項分別定有明文。
二、本件聲請人主張略以：其積欠金融機構債務共新臺幣（下同
    ）2,947,590 元，於消債條例施行後，曾於民國97年10月間
    ，以書面向最大債權金融機構中國信託商業銀行股份有限公
    司（下稱中國信託商銀）請求共同協商債務清償方案，惟該
    行以聲請人未能接受顯足以負擔之還款方案為由而發給前置
    協商不成立通知書，是前置協商不成立。惟該行提出之前置
    協商還款條件為分兩階段、每月繳納6,000 元、分72期0 利
    率，而聲請人現為家庭主婦，無工作收入，且配偶因金融風
    暴收入劇減，聲請人及配偶亦診斷患有精神疾病，復尚有2
    名子女須聲請人扶養，是有不能清償之情事，且聲請人名下
    無任何財產，其無擔保或無優先權之債務總額未逾12,000,0
    00元，復未經法院裁定開始清算程序或宣告破產，爰依法向
    法院聲請清算等語。
三、經查：聲請人所主張之上開事實，業據提出前置協商不成立
    通知書、財產及收支狀況說明書、聲請人、其配偶及其公婆
    之財政部臺灣省北區國稅局96至97年度綜合所得稅各類所得
    資料清單暨財產歸屬資料清單、勞工保險被保險人投保資料
    表、建物登記謄本、門牌證明書、勞、健保及國民年金繳費
    收據、水、電、電信、網路費繳納證明、醫療費用收據、子
    女學雜費繳納收據、戶籍謄本、債權人清冊、財團法人金融
    聯合徵信中心當事人綜合信用報告暨債務清理條例前置協商
    專用債權人清冊、債務人清冊、聲請人及其配偶之診斷證明
    書等件為證，並有中國信託商銀陳報狀所檢附之前置協商紀
    錄在卷可稽（見本院卷第64頁至第67頁）。此外，本件又查
    無聲請人有消債條例第6條第3項、第8條或第82條第2項所定
    駁回清算聲請之事由存在，則債務人聲請清算，應屬有據，
    又依聲請人所提出之清算聲請狀、財產及收入狀況說明書及
    聲請人之財政部臺灣省北區國稅財產歸屬資料清單所載（見
    本院卷第6頁、第10頁、第15頁），其名下並無財產。是本
    院斟酌上情，並慮及本件清算程序之規模，因認聲請人之財
    產應不敷清償清算程序之費用，是本院茲依上開條文規定，
    雖裁定開始本件清算程序，惟並同時終止本件清算程序，爰
    裁定如主文。
中    華    民    國    98    年    11    月    13    日
                  民事第二庭  法  官  張筱琪
上為正本係照原本作成。
開始清算程序之裁定不得抗告，如不服同時終止清算程序之裁定
，應於裁定送達後10日內，以書狀向本院提出抗告，並繳納抗告
費新臺幣1,000 元。
本裁定已於98年11月16日下午4 時公告。
中    華    民    國    98    年    11    月    13    日
                              書記官  連思斐


司法院資訊處製作；財團法人民間司法改革基金會備份。
